臺灣澎湖地方法院刑事判決
111年度交簡上字第1號
上  訴  人  
即  被  告  歐冠廷


上列上訴人即被告因過失傷害案件，不服本院中華民國111 年2
月8日所為110年度馬交簡字第203號第一審刑事簡易判決（聲請
簡易判決處刑案號：110 年度偵字第882號），提起上訴，本院
管轄之第二審合議庭判決如下：
    主      文
上訴駁回。
歐冠廷緩刑貳年。
    事實及理由
一、本案經本院審理結果，認原審以上訴人即被告所為係犯刑法
    第284 條前段之過失傷害罪，判處有期徒刑2 月，如易科罰
    金，以新臺幣1,000 元折算1 日，其認事用法均無違誤，量
    刑亦屬妥適，應予維持，除證據部分補充被告於本院審理時
    之自白外，餘均引用第一審刑事簡易判決（含該判決所引用
    之聲請簡易判決處刑書）記載之事實、證據及理由（如附件
    ）。
二、上訴意旨：上訴人已與被害人王ＯＯ達成民事和解，請求給予
    緩刑之機會等語。
三、經查，原審以被告犯罪事實明確，並審酌被告前無經法院判
    刑之前科紀錄，素行尚可，及本件車禍事故之發生，被告與
    被害人王ＯＯ均有過失，被告駕駛普通重型機車，未注意行進
    狀況，並未隨時採取必要之安全措施，為肇事主因；被害人
    王ＯＯ騎乘醫療電動車，未行走人行道，為肇事次因，並考量
    被告犯後雖坦承過失傷害犯行，惟未與被害人王ＯＯ達成和解
    ，兼衡被害人王ＯＯ之傷勢狀況非輕等一切情狀，量處上開罪
    刑，經核原審認事用法均無違誤，並無失衡過重之情形，被
    告提起上訴難認有理由，應予駁回。
四、另被告並無前科紀錄，有臺灣高等法院被告前案紀錄表在卷
    可考，其因一時疏忽致罹刑典，惟已坦承過失，且於本院審
    理中與被害人王ＯＯ達成民事和解，業將和解金額如數給付完
    畢，此據被害人王ＯＯ到庭陳明屬實，並有本院111年交簡上
    附民字第1號和解筆錄、本院公務電話紀錄、臺灣銀行無摺
    存入憑條存根各1紙（本院卷第61、73、95頁）可憑，足認
    被告犯後態度良好，並已彌補被害人王ＯＯ所受損害，信其經
    此偵審程序及刑之宣告，當知所警惕而無再犯之虞。本院審
    酌上情，復參酌檢察官及被害人王ＯＯ均陳稱：同意給被告緩
    刑之宣告等語，因認前揭所宣告之刑以暫不執行為適當，爰
    併予宣告緩刑2 年，以啟自新；末審酌被告已與被害人王ＯＯ
    達成和解及賠償損害，且本件係過失犯，依被告之智識學歷
    等情綜合觀之，尚無就被告之緩刑期間諭知其他條件或負擔
    之必要，併此敘明。
據上論斷，依刑事訴訟法第455條之1 第1項、第3項、第368條、
第373 條，刑法第74條第1 項第1 款，判決如主文。
本案經檢察官黃偉聲請簡易判決處刑及到庭執行職務。
中    華    民    國   111    年    7    月    13    日
                  刑事庭  審判長法  官  李宛玲
                                法  官  陳立祥
                                法  官  陳順輝
以上正本證明與原本無異。
本判決不得上訴。 
中　　華　　民　　國　　111 　年　　7 　　月　　13　　日
                                書記官  祝語萱